# 请教陈版主、倪版主：

提问人：lxch119 时间：2013-06-28 10:22:30
出售中远物流将有效提升公司 2013 年盈利水平，可回笼78.6亿元资金，专注于支持航运主业发展，预计实现一次性税前转让收益19.6亿元。
中国远洋把子公司卖给中国远洋的母公司，1.是否属于权益性交易？ 2.处置收益合并报表层面可以计入利润表？

回答人：chenyiwei
1 、如果有确凿证据表明该项关联交易的作价是合理的，即实际交易价格和标的股权的公允价值一致，且具有合理商业目的和商业理由的，则该交易不属于权益性交易。所谓的权益性交易是指不公允、不合理的交易对价部分，即实际交易价格高于交易标的的公允价值的部分。 2 、在具有商业实质且作价公允的前提下，处置收益（按解释 4 号第四条计算的）可以计入上市公司的合并利润表。